臺北高等行政法院裁定　　　　　　　　　　　　　　九十二年度訴字第三六一○號
　　原　　　告　嘉義市環境保護局
　　代　表　人　甲○○（局長）
　　訴訟代理人　楊漢東律師
　　被　　　告　行政院公共工程委員會
　　代　表　人　郭瑤琪（主任委員）
右當事人間因政府採購法事件，原告不服行政院公共工程委員會中華民國九十二年六
月二十日工程訴字第○九二○○二五四三二○號申訴審議判斷書判斷，提起行政訴訟
。本院裁定如左：
　　主  文
原告之訴駁回。
訴訟費用由原告負擔。
　　理  由
一、緣申訴廠商即訴外人柏盛營造有限公司不服招標機關即原告於九十二年一月二十
    八日通知欲依政府採購法第一百零一條第一項第十二款規定，將其刊登政府採購
    公報，於九十二年二月十日向原告提出書面異議，嗣不服原告九十二年三月六日
    嘉市環三字第○九二○○○三二二四號函之處理結果，於九十二年三月二十五日
    向被告提出申訴，案經被告以九十二年六月二十日工程訴字第○九二○○二五四
    三二○號申訴審議判斷書將原異議處理結果撤銷，惟原告不服，遂向本院提起行
    政訴訟。
二、按「審議判斷指明原採購行為違反法令者，招標機關應另為適法之處置。招標機
    關不依採購申訴審議委員會之建議辦理者，應報請上級機關核定，並由上級機關
    以書面向採購申訴審議委員會及廠商說明理由。第一項情形，廠商得向招標機關
    請求償付其準備投標、異議及申訴所支出之必要費用。」政府採購法第八十五條
    定有明文，是以廠商與行政機關間關於招標、審標、決標、履約或驗收之爭議，
    若經採購申訴委員會作出原採購行為違反法令之判斷，招標機關即應受其判斷理
    由之拘束，另為適法之處置。又行政訴訟法第四條第一項規定，人民因中央或地
    方機關之違法行政處分，認損害其權利或法律上利益者‧‧‧得‧‧‧提起撤銷
    訴訟。依該規定，提起撤銷訴訟者，以主張受行政處分侵害之人民為限，下級行
    政機關，並無對上級行政機關之行政處分提起撤銷訴訟之餘地。
三、本件原告起訴論旨略以：被告就申訴廠商即訴外人柏盛營造有限公司不服原告於
    九十二年一月二十八日通知欲依政府採購法第一百零一條第一項第十二款規定，
    將其刊登政府採購公報，於九十二年二月十日向原告提出書面異議乙案之申訴審
    議判斷理由指原告曾應允其停工，顯然對於證據及事實認定均違法令，應難維持
    ，求為撤銷審議判斷之判決等語。被告則以：按「人民因中央或地方機關之違法
    行政處分，認為損害其權利或法律上之利益，經依訴願法提起訴願而不服其決定
    ‧‧‧，得向高等行政法院提起撤銷訴訟。」行政訴訟法第四條第一項亦有明定
    ，則得向高等行政法院提起撤銷訴訟者，以主張受行政處分侵害之人民為限；原
    告為地方政府機關，為政府採購法第三條所稱之機關，故就本案尚不得對被告提
    起撤銷訴訟。再按「訴願之決定確定後，就其事件，有拘束各關係機關之效力」
    訴願法第九十五條前段著有明文；本案被告審議判斷依政府採購法第八十三條第
    一項規定視同訴願決定，則被告審議判斷確定後，就其事件，亦有拘束原告之效
    力等語云云，請駁回原告之訴以資為辯。
四、經查，本件廠商與原告間有關招標之爭議，廠商柏盛營造有限公司依政府採購法
    規定提出申訴，案經被告以九十二年六月二十日工程訴字第○九二○○二五四三
    二○號申訴審議判斷書將原異議處理結果撤銷，揆諸首揭政府採購法之規定及行
    政一體之原則，原告即應受其拘束，其對申訴審議判斷不服，提起撤銷訴訟，核
    與行政訴訟法第四條之規定不符，其起訴為不合法，應予駁回。
五、據上論結，本件原告之訴為不合法，爰依行政訴訟法第一百零七條第一項第十款
    、第一百零四條、民事訴訟法第九十五條、第七十八條，裁定如主文。
中　　　華　　　民　　　國　　九十三　　年　　　四　　　月　　 十九 　　日
                　　 臺 北 高 等 行 政 法 院   第 五 庭
                                              審判長法官  張瓊文
                                                    法官  劉介中
                                                    法官  黃清光
右為正本係照原本作成。
如不服本裁定，應於送達後十日內向本院提出抗告狀（須按他造人數附繕本）。
中　　　華　　　民　　　國　　九十三　　年　　　四　　　月　　 十九 　　日
            　　　　　　　　　　　　　　    　    書記官  楊子鋒
